【裁判字號】    98,簡上,1251
【裁判日期】    990317
【裁判案由】    就業服務法
【裁判全文】
臺灣板橋地方法院刑事判決            98年度簡上字第1251號
上訴人  丁○○
（即被告）
上列上訴人即被告因違反就業服務法案件，不服本院97年度簡字
第8040號中華民國98年8 月31日第1審判決（聲請簡易判決處刑
案號：97年度偵字第23695 號），提起上訴，管轄第2 審之本院
合議庭判決如下：
    主文
原判決關於丁○○部分撤銷。
丁○○共同犯意圖營利，媒介外國人非法為他人工作罪，累犯，
處拘役伍拾伍日，如易科罰金，以新臺幣壹仟元折算壹日。
    事實
一、丁○○於民國（下同）92年間，因妨害家庭、傷害案件，經
    台灣高等法院於92年7 月15日以92年度上易字第1023號判處
    有期徒刑6 月、3 月確定，應執行有期徒刑8 月，如易科罰
    金以銀元300 元（即新台幣900 元）折算1 日，92年10月27
    日易科罰金執行完畢（於本件構成累犯）。詎丁○○未見悔
    悟，緣於頂好人力資源管理顧問有限公司（址設臺北市○○○路○ 段70之2 號3 樓，下稱：頂好人力公司）受僱期間，
    與鼎佶企業有限公司（址設臺北縣土城市○○路○ 段220 號
    ，下稱：鼎佶公司）之負責人乙○○間（本院按：被告乙○○、鼎佶公司經原審同一案號判決後，提起上訴，嗣經於99
    年1 月4 日撤回上訴確定，下同），基於媒介非法外籍勞工
    以營利之犯意聯絡，明知印尼籍HENY LUKY MURTININGT YAS
    （梁如妮）、PAINI TAMEN（程白妮）、甲○○○○○○（本院按：
    原聲請簡易判決處刑書暨原審判決書均記載為：MARTINA AS
    MUI ，馬蒂娜；此部分，業據公訴檢察官於本院更正在案，
    附帶說明）等3 人均為逾期居留之外籍勞工，竟自96年8 月
    中旬某日，由丁○○先將上述3 名外籍勞工媒介予乙○○，
    再由乙○○自96年8 月中旬某日起至同年10月某日止，媒介
    該等3 名外籍勞工至臺北縣三重市○○○街44號2 樓工廠從
    事PCB 製作相關工作，時薪每人新臺幣（下同）110 元，並
    由乙○○每月向該等外籍勞工分別收取3,800 元，丁○○每
    月向前開3 人分別收取5,000 元之費用。嗣經警於96年11月
    23日下午4 時許在臺北縣新莊市○○路362 號3 樓查獲，因
    悉上情。
二、案經臺北縣政府函送臺灣板橋地方法院檢察署檢察官偵查後
    聲請簡易判決處刑。
    理由
一、訊據被告丁○○矢口否認有何公訴所指如上犯行，辯稱略以
    ：沒有介紹3 名外勞給乙○○，是3 名外勞自行以電話向乙○○聯絡，在筆錄中他們已經說是乙○○開車到他公司接洽
    ，在這之前我有給他們三家人力派遣公司的電話，我請他們
    自己向這幾家聯絡或另外自己去找，因為他們居留證快要到
    期，我將證件發還給他們，他們之前就是我負責介紹工作，
    因為他們證件快到期，但他們一直拜託我，我就隨便給他們
    幾個電話，其中一家就是乙○○的公司；工廠裡面的專員也
    說明不認識我與我們公司的人，一切事情都是與乙○○洽談
    ，結算薪資也是與乙○○談的，在外勞的警詢筆錄中，也說
    除3,800 元外，每100 元工資，乙○○都要抽6 元，其中有
    位馬蒂娜在96年11月27日筆錄中說，他們的老闆乙○○知道
    他們居留證過期，另外還要再扣薪水1 萬元，現在乙○○為
    了推卸責任，把事情都說是我在處理，我感覺到很無辜；聲
    請傳喚同行證人袁修成，他知道3 名外勞是自己去找乙○○
    的，並不是像乙○○所講的我和外勞一起去的，乙○○在臺
    北地院筆錄中也說外勞是自己去的，但在鈞院他又改口，3
    名外勞也說是自己去的，證明我沒有媒介3 名外勞去找乙○○工作；並聲請函查永豐銀行敦南分行乙○○所稱HATHI LA
    N 帳戶的開戶資料及交易往來明細，該帳戶並不是本案3 名
    外勞的帳戶；我母親丙○○之前是頂好公司的負責人，97年
    3 、4 月公司負責人變更為林明輝，後來我沒有在頂好工作
    、母親年紀大也不想經營，就賣給林明輝，頂好公司的印章
    是以前我跑外面，為了方便修改文件，就隨身帶在身上，公
    司印章是以前公司刻的、留下來的，乙○○說每位外勞每月
    要扣5,000 元匯給我，但並沒有這回事；（對證人甲○○○○○○
    之證言有何意見？告以要旨）證人所言部分實在，我是打電
    話給3 名女傭的其中1 名，不是證人，她們常常打電話給我
    問工作機會，我告訴她們桃園三家介紹所，其中一家是乙○○，由她們自己去決定，但我不曉得證人會去，我也告訴她
    們每家薪資大約多少，扣的錢我沒有拿，證人也沒有說我有
    拿；【對證人梁如妮、程白妮即另2 名外勞偵查中所言沒有
    意見，在筆錄中她們說的很明白，她們的居留證到期之後，
    我將證件還給她們，跟她們做了切割，她們的證件，有時候
    為了辦延期，有時候換老闆，會在我身上，因為要帶她們過
    去時，要拿給老闆看，她們放假或返鄉時，我會把證件還給
    她們，大部分的時間，證件應該在雇主身上】；【對於證人
    乙○○上開所言有何意見？被告答：乙○○所言不實在；他
    說的都不實在，他自己也說，是為了要卸責任，才把責任推
    到我身上，證人說詞反覆，不足採信；我沒有收過乙○○所
    講的匯給我的錢，可以請庭上查一下他所說戶頭的往來明細
    ，證明我沒有收他的錢，他所說的戶頭跟我沒有任何關係，
    且剛才女傭都已經說過，扣款在事前沒有說過、溝通，在以
    前每個月的扣款女傭都知道，而在本案根本沒有溝通，後來
    發生事情，乙○○就說是我要扣的，而且女傭也講居留證過
    期要扣一萬元這件事情，這對我而言更不需要，女傭不可能
    過期還跟著我，讓我扣一萬，否則她自己找工作就好，在本
    案之前，我確實有介紹馬蒂娜工作，我也承認。】；我是無
    罪；我原本想認罪，我做了很多壞事，我也沒有話說，但我
    一直有原則，我做假結婚進來，因為乍看是合法的，如果明
    知是非法的，我一定不會跟她們有瓜葛，否則我不需要做假
    結婚，還要花成本，我直接做外面逃跑的外勞就好了等語，
    為自己做出辯解。
二、經查：
(一)、查就業服務法關於外國人之聘僱與管理，除在保障本國人就
    業機會，並使外國人在中華民國境內工作，得受主管機關監
    督、管理，是雇主聘僱外國人工作、接續聘僱、轉換雇主或
    工作等，均應向主管機關提出申請，始得為之，雇主非僅不
    得聘僱他人所申請聘僱之外國人，亦不得以本人名義聘僱外
    國人為他人工作，或指派所聘僱之外國人從事許可以外之工
    作，此觀就業服務法第5 章外國人之聘僱與管理相關規定即
    明。
(二)、證人乙○○（即同案共同被告）陳稱略以：我有請他們工作
    ，是經由丁○○帶來公司等語（見本院98年11月2 日準備程
    序筆錄）；暨其於本院審理時結證略稱：「‧‧（你認不認
    識被告丁○○？）我跟他有1 、2 次見面，在96年8 月時，
    ‧‧‧；（96年8 月間，你有介紹梁如妮、程白妮，還有一
    位當時使用馬蒂娜證件等3 位外勞，到工廠從事PCB 工作，
    這3 位外勞是如何在該處工作的詳細過程？）96年8 月中旬
    ，丁○○他帶3 個外勞新娘，攜帶她們的所有證件，護照、
    居留證、健保卡到我們公司，說這3 個女生是合法嫁來臺灣
    ，叫我幫她們安排工作，我認識丁○○的時間就在這個時間
    點；（當時使用馬蒂娜證件的外勞，是不是在庭的甲○○○○○○
    ？）我沒看過她，時間已經2 、3 年，我認不出來，輪廓有
    點像，但我現在沒有辦法確定；‧‧‧；（這3 個外勞，就
    是梁如妮、程白妮，還有使用馬蒂娜證件的外勞，辦理銀行
    帳戶開戶的情況，你是否還記得？）一般我們都是拿著資料
    ，帶著員工到銀行開戶，作業流程是這樣，一定要本人去銀
    行才有辦法開戶。‧（被告丁○○帶這3 個外勞來的時候，
    有沒有講什麼話？）他說這3 個人證件都OK，看有什麼工作
    安排一下，我有看過她們的證件，居留證上面顯示是嫁來臺
    灣的配偶；（被告丁○○帶該3 個外勞來要你安排工作，你
    有沒有給丁○○什麼報酬？）我沒有給他什麼報酬，但他有
    提出要求，要我從3 個外勞身上每月扣5 千元給他當介紹費
    ；（這每個月每位外勞5 千元的介紹費，你有沒有付給丁○○？）有，而且我有跟丁○○講，要徵得外配的同意，她們
    要同意，否則我不會動她們一毛錢；（你剛才為什麼回答你
    沒有給丁○○什麼報酬？）他有提出要求，我有給，但給之
    前我有問過外籍配偶，她們同意，這是事後她們領到薪水之
    後才給丁○○的，因為我們是用薪資轉帳，我先扣下5 千元
    ，再依丁○○的指示，匯到一個越南人的帳戶；（所以你剛
    才回答沒有給丁○○什麼報酬的意思，是指剛介紹時沒有當
    場給丁○○報酬的意思，但事後有給？）是事後給的沒錯，
    我剛才說沒有給他報酬，是指我個人沒有給他報酬，我給他
    的錢是外配身上代扣下來給他的，這是外配給他的，而且外
    配當時也同意；（提示97年度他字第1921號卷第67頁予證人
    閱覽；這份你提出來的馬蒂娜的居留證，下面有手寫的字跡
    ，有一個鄭昭明在上面蓋章，請解釋一下這些字跡以及鄭昭
    明的蓋章是怎麼回事？）有很多事情不是由我直接經手，這
    是公司小姐寫的，這部分我沒有印象，如果有這麼限定的話
    ，那這個人就不能上班，鄭昭明是艾肯公司的經理，當時丁○○帶這3 個人來時，我剛好在艾肯公司當處長，但艾肯沒
    有職缺，鼎佶有職缺，而且鼎佶是我的公司，所以我把她們
    帶到三重博上公司上班；‧‧‧（你是不是有每個月因為知
    道女傭過期，而每個月多扣薪水1 萬元？）根本沒有這回事
    ；（你於警詢筆錄中說過，薪水是交給我，由我轉發，是否
    如此？提示97年他字第1921卷第7 頁筆錄並告以要旨）以鼎
    佶公司的作業方式，員工薪資一律採薪轉方式，何況她們個
    人有個人的帳戶，剛才筆錄提到給丁○○的5 千元，是我先
    扣下來，剩餘的才轉到外配帳戶，在警察局因為初次碰到這
    種事情，想把責任推卸掉，今天講的是事實；（你在臺北地
    檢署的筆錄中，提到因為馬蒂娜沒有證件，所以你沒有讓她
    工作，這與你剛才說，介紹的時候你已經看過她們的證件才
    讓她們工作，不相符合？）如果馬蒂娜沒有證件，就是不能
    工作，她們剛開始過來時，都有拿證件過來，我看過都是合
    法的證件，之後要進行投保的事情，但馬蒂娜少了一個證件
    ，所以我就不讓她繼續工作；（如你所說，有1 個人少了證
    件，不能工作，為何3 個人都有健保投保資料？）她們3 人
    都沒有投保資料，被告說的應該只是加保單，但後來加保單
    被退回來；（提示97年度簡字第8040號卷第32-34 頁予證人
    閱覽；你在簡易庭法官面前講的話實不實在？）實在；（你
    跟法官講，她們從8 月23日上線，但8 月30日的時候，馬蒂
    娜證件還沒有補齊，我還要求馬蒂娜下線不讓她做，事實是
    否如此？）如果我有這麼說的話，表示有這個事實，但我現
    在回想不起來；（提示97年度他字第1921號卷第60-61 頁予
    證人閱覽；鼎佶公司所陳報的陳述意見書記載，馬蒂娜原先
    只提供護照給鼎佶公司，經公司限期9 月3 日之前補件，否
    則不得上班，她在期限內提出居留證、健保卡，因而公司就
    接納她為受僱人，請問事實為何？）陳報狀內容是我們跟律
    師講的，我現在有點印象，她的健保卡上好像沒有照片，陳
    報狀附件有附上馬蒂娜的健保卡影本，我講的是事實，如果
    她有提供，我們就不能剝奪她的工作權利；（你剛才說的沒
    有投保，是投什麼保？）一個外配在臺灣要上班要提出護照
    、居留證、健保卡，如果外配證件不齊全，我們會追證件，
    馬蒂娜如果沒有健保卡，我們就會幫她投保，健保局的回復
    是她已經投保了，我們就要請丁○○把證件補齊；（所以你
    剛才說沒有投保的意思是說健保局回復她已經投保？）對；
    ‧‧‧（你應徵廠工，會不會問她證件齊不齊全，有沒有投
    保健保？）我們的作業流程，是外配來應徵時，我會先要求
    填寫人事資料履歷，如果不識字，小姐會幫忙填寫，同時會
    要求來的外配提出所有證明文件，就是居留證、護照、健保
    卡，來應徵我們不見得會馬上給她工作，這3 個證件如果不
    齊全，我們會請她正式通知上班時，補齊所有證件；（馬蒂
    娜她的證件補齊了沒有？何時補齊？）就我提示的證物裡面
    ，已經補齊了，確實補齊的時間我沒有辦法回想正確日期；
    ‧‧‧（請你仔細回想，該3 名女傭是我帶過去給你？還是
    她們自己去的？）確實是你帶過來的；（證人甲○○○○○○ 說接
    到電話是你去接她們，不是丁○○？）時間很久了，而且丁○○是仲介，一般是仲介把人帶過來，且證件在丁○○身上
    ，是不是我去麥當勞帶她們，我已經沒有印象；（丁○○到
    底有沒有跟你拿她們的費用？）有，我是用匯款的方式到他
    指定的帳戶；（你不記得有到麥當勞去，那你跟丁○○談這
    三個外勞的時候，是當面談還是電話談？）一開始應該是這
    樣，我有訊息釋放出來，請他們有人的話就帶過來，剛開始
    是電話談，但最後一定要見面，不可能沒見到面，只是見面
    的時候，3 個外勞有沒有在場我不敢肯定；（證件是外勞交
    給你的還是丁○○交給你的？）丁○○」等（見本院99年3
    月3 日審理筆錄）。基上所述，證人乙○○雖謂其認不出在
    庭之證人甲○○○○○○ 一節，然其已經明確證述媒介該3 名外勞
    工作之始末暨該利得之扣款歷程，並究明證人甲○○○○○○ 於本
    院證述其係使用馬蒂娜證件之外勞在卷（詳如下述甲○○○○○○
    之證述），為被告所不爭執，係其入台接機且交付證件予證
    人甲○○○○○○ 之全情，且基於辦理銀行開戶應攜帶之證件查悉
    ，證人甲○○○○○○ 之於本院之證述，並無違反生活經驗之常情
    ，而堪採信。因認為證人兼同案共同被告乙○○之如上證述
    ，並無足為被告丁○○有利之認定，且相互勾稽如下證人甲○○○○○○ 之證述結果悉知，洽可為被告有為媒介之行為。
(三)、而證人甲○○○○○○ 證述略以：（提示臺灣高等法院98年度上訴
    字第3182號判決書予證人閱覽；你是不是假冒印尼女子馬蒂
    娜《MARTINA ASMUI 》的身分？；本院按：此部分，已經判
    決確定，該甲○○○○○○ 待遣返中）是；（你在本案三重工作時
    ，也是假冒印尼女子馬蒂娜的身分嗎？）從2005年到2007年
    ，在臺灣我都是用馬蒂娜的名字；（馬蒂娜的護照是誰交給
    你的？）丁○○，當庭指認在庭被告；（你有沒有持有過馬
    蒂娜的居留證與健保卡？）健保卡一直都在我這邊，居留證
    是只拿影本，是丁○○交給我的；（馬蒂娜的健保卡是誰交
    給你的？）幫我辦健保卡的人是我在南崁公司上班的雇主，
    我離開印尼的時候，用的是另外一個人的護照，到臺灣要入
    境時，也是用那個人的護照，在機場是丁○○來接機，馬蒂
    娜的護照沒有在我身上，丁○○帶我到基隆辦居留證，馬蒂
    娜的臺灣先生有一起去，據我得到的訊息，馬蒂娜這個人已
    經不在了；我要更正，被告沒有交馬蒂娜的護照給我，被告
    帶我去辦居留證的時候，用的是馬蒂娜的護照；（辦完居留
    證之後，馬蒂娜的護照被誰拿走？）丁○○帶走；（請說明
    本案你到PCB 工廠工作的詳細過程？）一開始就是被告將我
    帶給乙○○，在PCB 工廠工作，在那邊就是有一些正式的外
    勞，還有假結婚的外勞，我的薪資是以時薪計算，具體是多
    少，我現在忘記了，我開始工作是8 月底，我記得9 月領薪
    水被扣了1 萬元，之前沒有被告知要扣，我自己沒有存摺，
    我的薪資是匯到我朋友的帳戶，我不知道為什麼會被扣1 萬
    元，我有問老闆乙○○，他說是被告要求的；（提示97年度
    他字第1921號第28頁96年11月27日證人甲○○○○○○ 冒名馬蒂娜
    之警詢筆錄予證人閱覽，並請通譯翻譯內容；你跟警察說的
    內容實不實在？）用馬蒂娜證件部分是不實在的，今天在法
    院說的實在，筆錄其他部分也是實在；（你辦好馬蒂娜的居
    留證之後，馬蒂娜的居留證被誰拿走？）辦好一個禮拜後，
    我要去基隆領取，領取後由被告拿走；（提示97年度他字第
    1921卷第32頁反面96年12月13日筆錄予證人閱覽，並請通譯
    翻譯內容；你跟警察說的話內容實不實在？）在三峽的筆錄
    ，我還是用別人的身分，內容有一部分不實在，我被發現冒
    用別人身分之後所作的供詞都是實在；（你說內容有一部分
    不實在，是指冒用別人身分的部分嗎？）是；（其他部分，
    你跟警察說的話實在嗎？）實在；（你去乙○○那邊工作之
    前，是否就已經拿到馬蒂娜的護照、居留證、健保卡，我是
    不是已經交還給你了？）護照沒有，居留證是影本，但已經
    過期，原本不在我身上，健保卡有；（提示97年度他字第19
    21卷第33頁96年12月13日警詢筆錄予證人閱覽，並請通譯翻
    譯內容；你在警詢所說與你剛才所言有所不同？）我在警詢
    中講的居留證是影本，我剛剛在法庭講的是對的；（居留證
    原本在還沒有過期之前，是不是在你身上？）沒有，我只有
    影本；（是不是有時候在你那裡，有時候在我這裡？）我只
    有影本，居留證的正本從來沒有在我身上；‧‧‧除了被告
    之外，還有桃園一個仲介幫我介紹過，本件是被告幫我介紹
    ；（你去乙○○公司當天，你是怎麼去的？是我帶你去的？
    你們自己去的？還是乙○○帶你們去的？）當天晚上被告有
    打電話給我，說有工作做，叫我們去桃園火車站前的麥當勞
    等，乙○○來接我們，被告只是電話通知，並沒有出面；（
    你去乙○○公司的當天，我有沒有在場？）好像沒有；（你
    去乙○○公司之後，是由何人跟你解釋工作內容以及薪資的
    給付方法？）乙○○，被告在電話中有先告訴我，薪資一小
    時大概多少，我覺得可以才接受；（提示96年11月27日警詢
    筆錄予證人閱覽，並請通譯翻譯內容；關於10月份扣薪資1
    萬元這句話是否實在？）已經很久了，好像是實在；好像扣
    過兩次，如果我的居留證沒有過期的話要扣2 萬，但因我的
    居留證過期，所以扣1 萬；被告曾經跟我說過，因我的居留
    證過期了，所以扣1 萬就好，我以前跟被告工作時，第1 年
    每個月扣2 萬，第2 年1 萬5 ，第3 年也是扣1 萬5 ，在本
    案8 月時領3 千沒有扣錢，9 月領1 萬9 ，這是還沒有扣錢
    的，我後來實際上領不到1 萬9 ，我記得9 月、10月各被扣
    過1 次，乙○○是不是有說居留證過期扣1 萬，我忘記了；
    ‧‧（提示97年度他字第1921號卷第46頁予證人閱覽並請通
    譯翻譯內容；這偵訊筆錄是不是你假冒馬蒂娜名字的偵訊筆
    錄？）是；（你跟檢察官講，那是我實領的，中間差額給仲
    介拿走了，檢察官問：仲介是何人，你說：丁○○，事實是
    否如此？）是；（為什麼居留證過期，扣的錢比較少？）我
    不知道為什麼這樣子等語（見本院99年3 月3 日審理筆錄）
    ，於上證人甲○○○○○○ 所為之證述，核與證人梁如妮、程白妮
    即另2 名外籍勞工於偵查證述暨其冒名應訊供述（均見97年
    4 月9 日偵查筆錄），並無基本犯罪構成要件之差異。且就
    此證人甲○○○○○○ 之證述查悉其係冒用MARTINA ASMUI 身分，
    是可以確信的，且其入台後所持之MARTINA ASMUI 護照係被
    告丁○○所交付，故被告丁○○於接機時，即已經明知證人
    甲○○○○○○ 並非MARTINA ASMUI 者，即無疑義。而為仲介外勞
    者，於處理應辦事務後即將其證件代為保管者，旨在防止其
    逃離，因此證人甲○○○○○○ 證述應屬非虛，並與一般僱用外籍
    勞工或傭工者之情，並無不符。且亦為被告所是認者。因之
    ，證人甲○○○○○○ 如上證述其受媒介暨遭扣款之全過程查悉，
    並無足為被告有利之認定，且適足為被告有為本件圖利媒介
    之行為，甚明。易言之，證人甲○○○○○○ 之證述，核與證人董
    慧貞、梁如妮、程白妮暨斯時冒名馬蒂娜之甲○○○○○○ 於偵查
    中證述情節，互核整體媒介工作全情，並無齟齬，可堪採信
    。
(四)、據上，各證人等證述查悉，如上所述3 名外籍勞工為逾期居
    留之非法外籍勞工，被告客觀上確有圖利媒介行為，甚明。
    此外，並有中華民國外僑居留證、護照、外勞居留資料查詢
    明細、鼎佶公司及頂好人力公司基本資料查詢明細及現場照
    片6 張在卷足為佐證，
(五)、綜上，被告所辯，均無可採，被告受僱執行職務，而媒介外
    國人非法為他人工作事證明確，其犯行足予認定，應予責罰
    。至被告聲請傳喚同行證人袁修成一節，核與本件起訴犯行
    ，並無密接關聯，核無必要。又被告聲請函查永豐銀行敦南
    分行乙○○所稱HATHI LAN 帳戶的開戶資料及交易往來明細
    ，該帳戶並不是本案3 名外勞帳戶部分，是查為非法媒介或
    雇傭者，自無以該所非法為媒介之外勞名義開戶之理，何況
    本件其中一名外勞（即甲○○○○○○ 者）又係冒用他人之名者，
    尤然，故如上所述，本件事證積極明確，同無必要。
三、核被告丁○○所為，係違反就業服務法第45條規定而犯同法
    第64條第2 項之罪。被告丁○○與已經判決確定之同案共同
    被告乙○○間，有犯意聯絡及行為分擔，均為共同正犯。又
    被告丁○○有如事實欄所述科刑執行之紀錄，有本院99年3
    月3 日言詞辯論終結日查悉之臺灣高等法院被告前案紀錄表
    1 份在卷，是其於受有期徒刑之執行完畢後，5 年以內故意
    再犯本件有期徒刑以上之罪，為累犯，應依刑法第47條第1
    項規定加重其刑。原審以被告丁○○違反就業服務法，事證
    明確，並審酌其媒介外國人非法為他人工作人數，所肇危害
    等一切情狀，而為論罰，固非無見。惟就犯罪事實本件該受
    媒介之外籍勞工其中「馬蒂娜，MARTINA ASMUI 」應為「甲○○○○○○ 」所冒用，換言之，就此人而言，該受媒介外籍勞工
    應為「甲○○○○○○ 」，而非「馬蒂娜，MARTINA ASMUI 」，原
    審就此部分之事實認定有誤，已有未洽。被告上訴否認犯罪
    ，雖無理由，然原審判決既有上述可議之處，仍屬不能維持
    ，應由管轄第2 審之本院合議庭予以撤銷，並判決如主文第
    2 項所示。爰審酌被告丁○○媒介外國人非法工作，危害主
    管機關對外國人在臺工作之管理，影響國人就業權益，兼衡
    渠等之品行、智識程度、生活狀況、犯罪之動機、目的、手
    段、犯罪後之態度，量處如主文第2 項所示之刑，並諭知易
    科罰金之折算標準。
四、至被告鼎佶公司因負責人即被告乙○○違反就業服務法第45
    條規定、頂好人力資源管理顧問有限公司因受僱人即被告丁○○違反就業服務法第45條規定，均應依同法第64條第3 項
    規定科處同法第64條第2 項之罰金等，同經本院原審判處在
    案，其中被告乙○○、法人被告鼎佶公司於本院程序進行中
    ，業據撤回上訴確定（見本院99年1 月4 日準備程序筆錄暨
    同日撤回上訴狀）；另法人被告頂好人力公司，雖經該法人
    原受僱人即本件被告丁○○於其上訴狀內併陳為本件上訴人
    ，然被告丁○○並無任何權限得為該法人被告為上訴之權限
    ，復經本院訊問被告丁○○陳稱：係其自行所刻該法人印章
    所提起；復據該法人被告頂好人力公司選任之辯護人陳明律
    師到庭陳稱：（關於被告頂好人力公司98年9 月20日所遞送
    刑事上訴狀有何意見？提示並告以要旨）我們沒有做這樣的
    上訴程序；（為何98年9 月18日有以頂好人力公司名義所提
    的上訴狀？提示並告以要旨）那是丁○○先生代為提出，他
    並沒有受公司委任、授權，頂好公司沒有上訴，所以二審程
    序我們不參與等情；而本件被告丁○○供稱略以：「（你是
    否頂好公司負責人？）不是，我是業務，負責人是林明輝；
    我不能代表頂好公司，頂好公司已經解散，我不是老闆，不
    知道是否已經清算等云云（見本院98年11月2 日準備程序筆
    錄）；（對於98年9 月18日刑事上訴狀，沒有代表人的簽章
    有何意見？提示並告以要旨）上面的字都是我寫的沒錯，橡
    皮章是我自己刻的，我只是想說明，並不想害到頂好公司，
    這是我的不對，我基於一個好心，結果我沒有話說」等情（
    均見本院98年12月2 日準備程序筆錄），因認法人被告頂好
    人力公司並未提起上訴，上訴權並未開啟，本院就此無庸為
    任何之處理；至本件被告丁○○於本件媒介行為中另涉犯上
    開行為暨為假結婚方式引進外籍勞工之行為，顯涉犯刑章應
    由檢察官依法另為斟酌處理，附帶說明。
據上論斷，應依刑事訴訟法第455 條之1 第1 項、第3 項、第36
9 條第1 項前段，就業服務法第45條、第64條第2 項，刑法第11
條前段、第28條、第47條第1 項、第41條第1 項前段，判決如主
文。
本案由檢察官檢察官戊○○聲請簡易判決處刑，經檢察官黃佳權
到庭執行職務。
中    華    民    國    99    年    3     月    17    日
                  刑事第5 庭審判長法  官  鄭水銓
                                  法  官  黃苙荌
                                  法  官  黎錦福
以上正本證明與原本無異。
不得上訴。
                                  書記官  蔡麗春
中    華    民    國    99    年    3     月    17    日
附錄本案論罪科刑法條全文：
就業服務法第45條
（媒介外國人之禁止）
任何人不得媒介外國人非法為他人工作。
就業服務法第64條
違反第45條規定者，處新臺幣10萬元以上50萬元以下罰鍰。五年
內再違反者，處1 年以下有期徒刑、拘役或科或併科新臺幣60萬
元以下罰金。
意圖營利而違反第45條規定者，處3 年以下有期徒刑、拘役或科
或併科新臺幣120 萬元以下罰金。
法人之代表人、法人或自然人之代理人、受僱人或其他從業人員
，因執行業務違反第45條規定者，除依前二項規定處罰其行為人
外，對該法人或自然人亦科處各該項之罰鍰或罰金。

司法院資訊處製作；財團法人民間司法改革基金會備份。
